# PPP项目公司在中标前发生的筹备组费用如何处理（费用化？资本化？还是不能入账？）

提问人：wlplcf 时间：2022-06-24 17:42:12
请教各位：正在审计一个epc+ppp项目，项目公司是由中标方和地方国企（即为政府出资代表）组建而成，股权比例是 9 ： 1 。中标在 10 月，项目公司成立在 12 月.现在发现项目公司将中标以前发生费用（已经剔除了考古、环评等专业费用，主要为奖金、招待费、工资、日常支出等）数百万元也纳入了工程成本。与对方沟通，对方财务提供了中标方成立筹备组、人员调动名单（调至筹备组）等的文件，文件显示筹备组在中标一年以前成立，并表示根据配比原则，可以归属到项目，所以应作为工程成本。我个人认为：这些费用不应纳入项目公司的支出。主要基于以下考虑：一是项目公司有特殊性，这些费用是中标方自己内部的支出，非项目公司的支出；二是中标方费用也是不可预测的或是不可控的，真实性无法考察；三是该项目公司混淆了项目筹备组支出和项目公司筹建期支出。不知道各位怎么看呢？

回答人：chenyiwei
基本赞同主帖中的理解。尤其是计入工程成本是不恰当的，即使将筹备组费用转入项目公司，项目公司也应视同筹建期支出计入损益，而不应计入工程成本。